【裁判字號】    95,裁,765
【裁判日期】    950420
【裁判案由】    違反海關緝私條例
【裁判全文】
最  高  行  政  法  院  裁  定
                                     95年度裁字第00765號
上  訴  人  信捷航空貨運承攬有限公司
代  表  人  乙○○
被 上訴 人  財政部臺北關稅局
代  表  人  甲○○
上列當事人間因違反海關緝私條例事件，上訴人不服中華民國93
年9月23日臺北高等行政法院92年度訴字第2559號判決，提起上
訴。本院裁定如下：
    主  文
上訴駁回。
上訴審訴訟費用由上訴人負擔。
    理  由
一、按對於高等行政法院判決上訴，非以其違背法令為理由，不
    得為之，行政訴訟法第242條定有明文。是當事人依行政訴
    訟法第243條第1項規定，以高等行政法院判決有不適用法規
    或適用法規不當為上訴最高行政法院之理由時，其上訴狀或
    理由書應有具體之指摘，並揭示該法規之條項或其內容。若
    係成文法以外之法則，應揭示該法則之意旨。倘為司法院解
    釋、或本院之判例，則應揭示該判解之字號或其內容。上訴
    狀或理由書如未依此項方法表明者，即難認為已對高等行政
    法院判決之違背法令有具體之指摘，又對原審判決所持法律
    上之見解之歧異，要難謂為適用法規錯誤，其上訴自難認為
    合法。
二、本件上訴人上訴意旨略謂：依修正前關稅法第2條、第4條、
    第5條第1項、第7條、第8條及修正前關稅法施行細則第3條
    第1項、第2項、第3項規定得知，除相關身分之人可為納稅
    義務人外，即連無法律上利害關係之人，單純接受收貨人委
    託之人亦可以納稅義務人身分向海關申報進口。本件係案外
    人劉明榮出資向國外訂貨，並約定以松驊企業有限公司（下
    稱松驊公司）之名義為收貨對象，故相關單據皆載明收貨人
    為松驊公司，並經松驊公司經理賴美樺代表該公司同意，而
    賴美樺依公司法第8條第2項規定，有權代表該公司接受委託
    ，故劉明榮與松驊公司間構成委任關係，此並經臺灣士林地
    方法院檢察署檢察官88年度偵字第10382、10481號不起訴處
    分書所肯認。上訴人係經營報關業務，代客戶向海關遞送進
    口報單時，於出資人劉明榮與松驊公司經理賴美樺均同意情
    形下，依相關單據內所載收貨人松驊公司之名稱，在進口報
    單納稅義務人欄位內依修正前關稅法第4條、第7條、第8條
    及修正前施行細則第3條各項規定，將松驊公司填載為報單
    上之納稅義務人，與關稅法無違。原審未察，採信被上訴人
    之詞，誤判上訴人對於納稅義務人之名稱填載不實，揆諸前
    揭關稅法規，其判決顯有不適用法規或適用不當之情形等語
    ，資為論據。
三、經查，上訴理由無非指摘原審判決未予適用修正前關稅法施
    行細則第3條第2項規定，認定進口貨物之納稅義務人。惟上
    訴人之負責人已於原審自承知悉劉明榮欲以借牌方式節省營
    業稅，而以松驊公司名義進口，故上訴人已違反海關緝私條
    例第41條第1項之規定之事實，業經原審審認無誤，況上訴
    意旨無非上訴人主觀之法律見解，難認為對高等行政法院判
    決之如何違背法令已有具體之指摘，依首開說明，應認其上
    訴為不合法，應予駁回。
據上論結，本件上訴不合法，爰依行政訴訟法第249條第1項前段
、第104條、民事訴訟法第95條、第78條，裁定如主文。
中    華    民    國    95    年    4     月    20    日
                  第二庭審判長法  官  廖  政  雄
                              法  官  林  清  祥
                              法  官  鍾  耀  光
                              法  官  姜  仁  脩
                              法  官  胡  國  棟
以  上  正  本  證  明  與  原  本  無  異
中    華    民    國    95    年    4     月    21    日
                              書記官  莊  俊  亨


司法院資訊處製作；財團法人民間司法改革基金會備份。
